臺灣臺中地方法院刑事判決　　　　　 96年度中簡上字第201號
上　訴　人　臺灣臺中地方法院檢察署檢察官
被　　　告　甲○○
　　　　　　　　　　（另案於臺灣臺中監獄執行中）
上列上訴人因被告妨害兵役案件，不服本院民國96年1月19日95
年度中簡字第3283號刑事簡易判決（檢察官聲請簡易判決處刑
案號：95年度偵字第23613號），提起上訴，本院管轄第二審合
議庭判決如下︰
    主　　文
上訴駁回。
    犯罪事實及理由
一、本案經本院合議庭審理結果，認第一審簡易判決之認事用法
　　及量刑均無不當，應予維持，並引用檢察官聲請簡易判決處
    刑書及本院第一審刑事簡易判決書之記載（如附件所示）。
二、上訴人上訴意旨略稱：原審以被告甲○○犯妨害兵役治罪條
    例第10條第3項、第1項第3款之意圖避免召集處理，居住處
    所遷移，無故不依規定申報，致使臨時召集令無法送達，而
    判處被告有期徒刑6月，卻漏未依同條例第23條之規定，併
    予宣告被告褫奪公權，顯有未洽等語。惟查，妨害兵役治罪
    條例第23條原雖規定：「犯本條例之罪，處6月以上有期徒
    刑以上之刑者，並宣告褫奪公權。」然上開條文業於民國95
    年5月30日經總統以華總一義字第09500075671號總統令予以
    修正刪除，並自95年7月1日起施行。而其修正刪除之立法理
    由係以「鑑於94年2月2日修正公佈，並定自95年7月1日施行
    之刑法第36條所定褫奪公權之要件，為宣告1年以上有期徒
    刑，本條所定褫奪公權之要件與刑法規定未合，且有關褫奪
    公權之宣告，直接適用刑法規定即可，爰刪除本條文。」等
    語，為本院執行審判職務所得知悉之事項，無庸舉證，是被
    告雖經本院判處有期徒刑6月，然於被告犯罪行為及本件判
    決之時，上開妨害兵役治罪條例第23條既已經修正刪除，且
    被告所處之刑亦未逾有期徒刑1年以上，則原審未依該條例
    或刑法規定併予為被告褫奪公權之諭知，並為不當，上訴人
    持此上訴，容係誤會，為無理由，應予以駁回。
據上論斷，應依刑事訴訟法第455條之1第1項、第3項、第368條
、第373條，判決如主文。
本案經檢察官乙○○到庭執行職務。
中　　華　　民　　國　　96　　年　　4　　月　　18　　日
             　　 刑事第14庭　  審判長法　官  陳  葳
                                    　法　官  劉逸成
                                      法  官  林世民
以上正本證明與原本無異。
本件不得上訴。
                                      書記官  紀俊源
中　　華　　民　　國　　96　　年　　4　　月　　18　　日
附錄論罪科刑法條：
妨害兵役治罪條例第10條
後備軍人意圖避免召集處理有下列行為之一者，處1年以下有期
徒刑、拘役或科新臺幣90,000元以下罰金：
一、離營歸鄉無故不依規定報到，或重複申報戶籍者。
二、拒絕依規定調查，或體格檢查不到者。
三、居住處所遷移，無故不依規定申報者。
國民兵犯前項第3款之罪者，處6月以下有期徒刑、拘役或科新臺
幣30,000元以下罰金。
後備軍人犯第1項之罪或國民兵犯前項之罪，致使召集令無法送
達者，以意圖避免召集論；分別依第5條或第6條科刑。
妨害兵役治罪條例第5條
意圖避免動員召集或臨時召集，而有下列行為之一者，處5年以
下有期徒刑：
一、捏造免役、除役、轉役、緩召、逐次召集或儘後召集原因者
    。
二、毀傷身體者。
三、緩召、逐次召集或儘後召集原因消滅後，無故逾三十日未自
    動申報者。
四、拒絕接受召集令者。
五、應受召集，無故逾入營期限二日者。
六、使人頂替本人應召者。
